臺灣桃園地方法院民事裁定
111年度家繼簡字第31號
原      告  楊竣雅  
被      告  楊榮彰  
            楊榮北  
            楊榮雄  

            陳楊怜櫻
            楊玉英  
            楊苙秀  
            楊秋雲  
            楊玉春  
            楊榮富  
上列當事人間請求分割遺產事件，本院裁定如下：
    主  文
原告之訴駁回。
訴訟費用由原告負擔。
    理  由
一、按除別有規定外，確定之終局判決經裁判之訴訟標的，有既
    判力；又原告之訴，其訴訟標的為確定判決之效力所及者，
    法院應以裁定駁回之，民事訴訟法第400條第1項、第249條
    第1項第7款分別定有明文。而所謂訴訟標的，係指為確定私
    權所主張或不認之法律關係，欲法院對之加以裁判者而言。
    於判斷既判力之客觀範圍時，應依原告起訴主張之原因事實
    所特定之訴訟標的法律關係為據，凡屬確定判決同一原因事
    實所涵攝之法律關係，均應受其既判力之拘束，最高法院10
    6年度台抗字第1271號裁定參照。
二、原告起訴主張：被繼承人楊范蕉妹於民國103年1月21日死亡
    ，遺有桃園市○○區○○段0000地號土地（權利範圍5分之2）及
    門牌號碼桃園市○○區○○路○段00號建物（權利範圍5分之2）
    等不動產（下合稱系爭遺產）。兩造為被繼承人之子女，因
    原告與其他繼承人就系爭遺產無法達成分割之協議，爰依民
    法第1151條、第1164條之規定，請求分割系爭遺產，分割方
    法為由兩造按應繼分比例分割取得而分別共有等語。    
三、查被繼承人楊范蕉妹之繼承人即本件被告楊榮彰、楊榮雄、
    陳楊怜櫻、楊玉英、楊苙秀、楊秋雲、楊玉春、楊榮富（下
    合稱楊榮彰等8人）前於103年6月9日以本件原告楊竣雅、被
    告楊榮北、訴外人楊智凱、楊勝詠、楊兆華、楊惠嵐（下逕
    以姓名稱之）為被告，向本院提起分割遺產等訴訟，先位聲
    明請求確認楊竣雅、楊榮北對被繼承人楊范蕉妹之遺產繼承
    權不存在；確認楊智凱、楊勝詠、楊兆華、楊惠嵐對被繼承
    人楊范蕉妹之遺產代位繼承權不存在。另備位聲明請求楊竣
    雅、楊榮北應就被繼承人楊范蕉妹所遺之系爭遺產辦理繼承
    登記，並請求裁判分割系爭遺產，由楊榮雄分得系爭遺產，
    並以金錢補償楊竣雅、楊榮北，經本院103年度家訴字第108
    號事件審理後，判決楊榮彰等8人先位之訴無理由，備位之
    訴有理由，即楊竣雅、楊榮北應協同楊榮彰等8人就被繼承
    人楊范蕉妹所遺之系爭遺產辦理繼承登記，並就系爭遺產為
    變價分割，賣得價金於扣除租稅、費用後，由兩造按應繼分
    即每人各10分之1之比例分配之，該判決已於106年11月14日
    確定在案等情，有本院103年度家訴字第108號民事判決在卷
    可佐，並經本院依職權調取該事件卷宗查閱明確。
四、經核楊榮彰等8人所提前案之備位訴訟與本件之當事人相同
    ，且均係依民法第1151條、第1164條請求分割被繼承人楊范
    蕉妹所遺之系爭遺產，前後二訴不惟當事人及訴訟標的同一
    ，原因事實復相一致。從而，本件原告起訴請求就系爭遺產
    再為裁判分割，顯屬對確定形成判決效力所及之訴訟標的重
    行起訴，於法自有未合，應以裁定駁回之。
五、據上論結，本件原告起訴不合法，依民事訴訟法第249條第1
     項第7款、第95條、第78條，裁定如主文。
中　　華　　民　　國　　111 　年　　7 　　月　　29　　日
                  家事法庭    法  官      劉佩宜   
以上正本係照原本作成。
如不服本裁定應於送達後10日內向本院提出抗告狀，並應繳納抗
告費新台幣1,000元。
中　　華　　民　　國　　111 　年　　7 　　月　 29 　　日
                              書記官      曾啓聞